# R 및 데이터 랭글링 소개

## 데이터 과학 및 데이터 랭글링 소개

R은 통계 컴퓨팅 및 그래픽을 위한 프로그래밍 언어이자 소프트웨어 환경입니다. 
1990년대 초 뉴질랜드 오클랜드 대학교의 로스 이하카(Ross Ihaka)와 로버트 젠틀맨(Robert Gentleman)에 의해 개발되었습니다. 
그 이후로 데이터 분석, 시각화 및 통계 모델링에 가장 널리 사용되는 언어 중 하나가 되었습니다. 
R은 오픈 소스이므로 누구나 자유롭게 사용할 수 있고 수정할 수 있습니다.

R에는 데이터 과학에 이상적인 여러 가지 기능이 있습니다. 
예를 들어, 데이터 분석, 시각화 및 모델링을 위한 패키지 개발에 기여하는 대규모의 활발한 사용자 커뮤니티가 있습니다. 
이러한 패키지는 CRAN(종합 R 아카이브 네트워크)에서 다운로드할 수 있으며 기계 학습, 시계열 분석, 데이터 시각화 등 다양한 주제를 다룹니다.

R의 또 다른 장점은 대규모 데이터셋을 처리할 수 있다는 점입니다. 
R에는 데이터베이스, 스프레드시트, 텍스트 파일 등 다양한 소스에서 데이터를 읽고 조작할 수 있는 다양한 패키지가 있습니다. 
또한 데이터 재구성, 데이터 세트 병합, 데이터 집계와 같은 강력한 데이터 조작 기능도 갖추고 있습니다.

R은 학계와 산업계, 특히 금융, 의료, 마케팅과 같은 분야에서 널리 사용됩니다. 
학계에서는 통계학, 경제학, 사회과학 등 다양한 분야의 연구와 교육에 R이 사용됩니다. 
산업계에서는 기업에서 데이터 분석, 모델링, 시각화 및 데이터 제품 구축에 R을 사용합니다.

전반적으로 R은 데이터 과학자의 도구 상자에서 중요한 도구이며, 그 인기는 계속 증가하고 있습니다. 
데이터 분석, 시각화 및 모델링을 위한 다양한 기능을 제공하며, 
사용자와 개발자로 구성된 대규모 커뮤니티가 활발하게 활동하고 있습니다. 
데이터 과학에 관심이 있다면 R을 배우는 것을 고려해 볼 가치가 있습니다.

## R에서 데이터 랭글링(Wrangling) 및 정리의 기본 개념 소개

데이터 랭글링(Wrangling)과 데이터 정제(Cleaning)는 데이터 분석 프로세스에서 중요한 단계입니다. 
의미 있는 분석을 수행하려면 데이터가 사용 가능하고 정확한 형식이어야 합니다.
R은 데이터 랭글링 및 정제를 위한 다양한 도구와 함수를 제공합니다.

데이터 랭글링의 첫 번째 단계 중 하나는 데이터를 R로 가져오는 것입니다. 
R은 CSV 파일, Excel 스프레드시트 및 데이터베이스를 비롯한 다양한 소스에서 데이터를 읽을 수 있습니다. 
일반적으로 `read.csv()` 함수는 CSV 파일에서 읽는 데 사용되며, 
`readxl` 패키지의 `read_excel()` 함수는 Excel 파일에서 읽는 데 사용할 수 있습니다.

데이터를 R로 가져온 후에는 데이터를 정제해야 할 수 있습니다. 
여기에는 결측값 제거, 오류 수정, 이상값 처리 등이 포함될 수 있습니다. 
`na.omit()` 함수는 누락된 값이 있는 행을 제거하는 데 사용할 수 있으며, 
`is.na()` 함수는 누락된 값을 식별하는 데 사용할 수 있습니다.

데이터 정제에는 데이터를 더 유용한 형식으로 변환하는 작업도 포함될 수 있습니다. 
여기에는 데이터 형식 변경, 데이터셋 병합 또는 데이터 형태변경 등이 포함될 수 있습니다. 
`dplyr` 패키지는 `select()`, `filter()`, `mutate()` 등 데이터 조작을 위한 다양한 함수를 제공합니다. 
`tidyr` 패키지는 데이터를 와이드(Wide) 형식에서 롱(Long) 형식으로 또는 
그 반대로 피벗하는 등 데이터를 재구성하는 데 사용할 수 있습니다.

데이터 랭글링의 또 다른 중요한 단계는 데이터 탐색입니다. 
여기에는 데이터를 시각화하여 패턴, 추세 및 이상값을 식별하는 작업이 포함됩니다. 
`ggplot2` 패키지는 R에서 데이터 시각화를 위해 널리 사용되는 패키지로, 
산점도, 히스토그램, 상자 그림 등 다양한 플롯을 만들 수 있는 함수를 제공합니다.

요약하면, 데이터 랭글링과 정리는 데이터 분석 프로세스에서 중요한 단계입니다. 
R은 데이터 가져오기, 결측치 처리, 데이터 변환, 
시각적 데이터 탐색 등의 기능을 포함하여 데이터 랭글링 및 정리를 위한 다양한 도구와 함수를 제공합니다. 
이러한 기본 개념을 숙지하면 R에서 의미 있는 데이터 분석을 수행하는 데 큰 도움이 될 것입니다.


## 데이터 랭글링을 위한 기술

데이터 랭글링은 모든 데이터 과학자에게 필수적인 기술이며, 데이터를 관리하고 정리하는 데 도움이 되는 여러 가지 기술과 도구가 있습니다. 이 섹션에서는 데이터 랭글링을 위한 몇 가지 일반적인 기법을 `dplyr` 및 `tidyr` 패키지를 사용하여 살펴보겠습니다.

### `dplyr`로 데이터 필터링

`dplyr`의 `filter()` 함수는 하나 이상의 조건에 따라 데이터의 하위 집합을 추출하는 데 사용할 수 있습니다. 예를 들어, 'age'라는 열이 있는 'mydata'라는 데이터 프레임이 있는 경우 filter() 함수를 사용하여 연령이 30보다 큰 모든 행을 추출할 수 있습니다:

```{r}
#| eval: false
library(dplyr)
mydata_filtered <- mydata %>%
  filter(age > 30)
```


### `dplyr`로 데이터 정렬

`dplyr`의 `arrange()` 함수는 하나 이상의 열을 기준으로 데이터를 정렬하는 데 사용할 수 있습니다. 예를 들어 "name" 및 "age"라는 열이 있는 "mydata"라는 데이터 프레임이 있는 경우 arrange() 함수를 사용하여 데이터 프레임을 이름별로 정렬한 다음 연령별로 정렬할 수 있습니다:

```{r}
#| eval: false
library(dplyr)
mydata_sorted <- mydata %>%
  arrange(name, age)
```

### `dplyr`로 데이터 병합

기본 R의 `merge()` 함수는 하나 이상의 공통 열을 기반으로 두 데이터 프레임을 병합하는 데 사용할 수 있습니다. 그러나 `merge()` 함수는 더 복잡한 병합에는 사용하기 어려울 수 있습니다. `dplyr`의 조인 함수(`left_join()`, `right_join()`, `inner_join()`, `full_join()`)는 데이터를 보다 유연하고 직관적으로 병합할 수 있는 방법을 제공합니다. 예를 들어, "id"라는 공통 열이 있는 "df1" 및 "df2"라는 두 개의 데이터 프레임이 있는 경우, `left_join()` 함수를 사용하여 "id" 열을 기준으로 두 데이터 프레임을 병합할 수 있습니다:

```{r}
#| eval: false
library(dplyr)
mydata_merged <- left_join(df1, df2, by = "id")
```

### `tidyr`로 데이터 재구성

`tidyr`의 피벗 함수(`pivot_longer()`, `pivot_wider()`)는 데이터를 와이드 형식에서 롱 형식으로 또는 그 반대로 재구성하는 데 사용할 수 있습니다. 예를 들어, 서로 다른 연도의 값을 나타내는 여러 열이 있는 데이터 프레임이 있는 경우 pivot_longer() 함수를 사용하여 연도와 값에 대한 열이 있는 긴 형식으로 데이터의 모양을 변경할 수 있습니다:

```{r}
#| eval: false
library(tidyr)
mydata_long <- mydata %>%
  pivot_longer(cols = c("year_1", "year_2", "year_3"), names_to = "year", values_to = "value")
```

### dplyr로 데이터 집계

`dplyr`의 `summarize()` 함수는 하나 이상의 그룹화 변수를 기준으로 데이터를 집계하고 요약 통계를 계산하는 데 사용할 수 있습니다. 예를 들어 "group" 및 "value"라는 열이 있는 "mydata"라는 데이터 프레임이 있는 경우 `summarize()` 함수를 사용하여 각 그룹에 대한 평균값을 계산할 수 있습니다:

```{r}
#| eval: false
library(dplyr)
mydata_summarized <- mydata %>%
  group_by(group) %>%
  summarize(mean_value = mean(value))
```

요약하면, `dply`r과 `tidyr`는 R에서 데이터 랭글링을 위한 강력한 패키지입니다. 데이터 필터링, 정렬, 병합, 집계와 같은 기술을 익히면 데이터를 효과적으로 작업하고 정리하는 데 큰 도움이 될 것입니다.


## R 자료구조

R은 다양한 유형의 데이터로 작업할 수 있는 여러 데이터 구조를 제공하는 데이터 과학을 위한 강력한 언어입니다. 
이 섹션에서는 R의 벡터, 행렬, 데이터프레임 및 목록의 기본 개념을 소개합니다.

### 벡터

벡터(Vector)는 숫자, 문자 또는 논리와 같은 단일 데이터 유형의 데이터를 담을 수 있는 1차원 배열입니다. 
`c()` 함수를 사용하여 벡터를 만들 수 있습니다:

```{r}
#| eval: false
myvector <- c(1, 2, 3, 4, 5)
```

벡터에 더하기, 빼기, 곱하기, 나누기 등 다양한 연산을 수행할 수 있습니다. 예를 들어

```{r}
#| eval: false
myvector * 2
```

### 행렬

행렬은 숫자, 문자 또는 부울과 같은 단일 데이터 유형의 데이터를 담을 수 있는 2차원 배열입니다. 
`matrix()` 함수를 사용하여 행렬을 만들 수 있습니다:

```{r}
#| eval: false
mymatrix <- matrix(1:9, nrow = 3, ncol = 3)
```

행렬을 더하기, 빼기, 곱하기, 나누기 등 다양한 연산을 행렬에 수행할 수 있습니다. 예를 들어

```{r}
#| eval: false
mymatrix * 2
```

### 데이터프레임

데이터프레임(dataframe)은 각 열이 다른 데이터 유형(예: 숫자, 문자, 요인)을 가질 수 있는 2차원 테이블과 같은 구조입니다. 
`data.frame()` 함수를 사용하여 처음부터 데이터 프레임을 만들거나 R의 다양한 가져오기 함수 중 하나를 사용하여 파일에서 데이터를 가져와서(예: `read.csv()`, `read_excel()`) 데이터 프레임을 만들 수 있습니다.

```{r}
#| eval: false
mydata <- data.frame(
  column1 = c(1, 2, 3),
  column2 = c("value1", "value2", "value3")
)
```

연산자 `$`를 사용하거나 `[]` 연산자를 사용하여 데이터 프레임의 개별 열에 액세스할 수 있습니다:

```{r}
#| eval: false
mydata$column1

mydata["column2"]
```

### 리스트

리스트(list)는 벡터, 행렬, 데이터프레임 및 기타 리스트와 같은 다양한 유형의 객체 모음입니다. 
`list()` 함수를 사용하여 목록을 만들 수 있습니다:

```{r}
#| eval: false
mylist <- list(
  myvector = c(1, 2, 3, 4, 5),
  mymatrix = matrix(1:9, nrow = 3, ncol = 3),
  mydata = data.frame(
    column1 = c(1, 2, 3),
    column2 = c("value1", "value2", "value3")
  )
)
```

연산자 `$`를 사용하거나 `[]` 연산자를 사용하여 목록의 개별 개체에 액세스할 수 있습니다:

```{r}
#| eval: false
mylist$myvector

mylist[[1]]
```

### 결론

이 섹션에서는 벡터, 행렬, 데이터프레임 및 리스트와 같은 R의 데이터 구조에 대한 기본 개념을 소개했습니다. 
이러한 데이터 구조와 그 속성을 이해하면 R에서 다양한 유형의 데이터로 작업하는 데 더 나은 준비가 될 것입니다. 


## 연습문제와 프로젝트

R에서 데이터 랭글링의 기본 개념을 배운 후에는 이러한 기술을 연습하고 실제 데이터 집합에 적용하는 것이 중요합니다. 다음은 R에서 데이터 랭글링 기술을 연마하는 데 사용할 수 있는 몇 가지 연습 및 프로젝트입니다:

### 연습문제

1. `dplyr` 패키지를 사용하여 하나 이상의 조건으로 데이터 집합을 필터링합니다. 
예를 들어, 고객 리뷰 데이터 집합을 필터링하여 평점이 4점 이상인 리뷰만 포함하도록 할 수 있습니다.

1. `dplyr` 패키지를 사용하여 하나 이상의 열을 기준으로 데이터 집합을 정렬합니다. 
예를 들어, 판매 데이터의 데이터 집합을 날짜별로 정렬하여 시간 경과에 따른 판매량 변화를 확인할 수 있습니다.

1. `dplyr` 패키지를 사용하여 하나 이상의 열을 기준으로 데이터 집합을 그룹화하고 각 그룹에 대한 요약 통계를 계산합니다. 예를 들어, 고객 주문 데이터 집합을 지역별로 그룹화하여 각 지역의 평균 주문 규모를 계산할 수 있습니다.

1. `dplyr` 패키지를 사용하여 두 개 이상의 데이터 집합을 함께 조인합니다. 예를 들어, 고객 주문 데이터 집합을 고객 인구 통계 데이터 집합과 조인하여 인구 통계와 주문 크기 간에 상관관계가 있는지 확인합니다.

`. 데이터 집합을 와이드 포맷에서 롱 포맷으로 또는 롱 포맷에서 와이드 포맷으로 재구성하려면 `tidyr` 패키지를 사용합니다. 예를 들어, 월별 매출 데이터의 데이터 집합을 와이드 형식(월별 열 하나)에서 롱 형식(월별 행 하나)으로 재구성할 수 있습니다.

### 프로젝트

1. `dplyr` 패키지를 사용하여 `MovieLens` 데이터 집합의 영화 평점 데이터 집합을 분석합니다. 필터링, 정렬, 그룹화, 요약 기능을 사용하여 "역대 최고 평점을 받은 영화는 무엇인가?", "장르별로 평점이 어떻게 다른가?" 등의 질문에 답할 수 있습니다.

1. `dplyr` 패키지를 사용하여 비행 데이터의 데이터 집합을 분석합니다. 필터링, 정렬, 그룹화, 요약 기능을 사용하여 "미국에서 가장 혼잡한 공항은 어디인가?", "항공편 지연 시간은 항공사별로 어떻게 다른가?" 등의 질문에 답할 수 있습니다.

1. `dplyr` 패키지를 사용하여 소셜 미디어 게시물의 데이터 집합을 분석합니다. 필터링, 정렬, 그룹화 및 요약 기능을 사용하여 "참여율이 가장 높은 소셜 미디어 플랫폼은 무엇인가요?", "소셜 미디어에서 가장 많이 논의되는 주제는 무엇인가요?" 등의 질문에 답해 보세요.

이러한 연습과 프로젝트를 연습함으로써 데이터 랭글링 기술을 사용하여 R에서 실제 데이터 집합을 분석하는 귀중한 경험을 쌓을 수 있습니다.

